【裁判字號】    95,訴,85
【裁判日期】    950309
【裁判案由】    毒品危害防制條例
【裁判全文】
臺灣基隆地方法院刑事判決                95年度訴字第85號
公  訴  人  臺灣基隆地方法院檢察署檢察官
被      告  甲○○
                    國民
上列被告因違反毒品危害防制條例案件，由檢察官提起公訴（94
年度毒偵字第2675號、第2824號），被告就被訴事實為有罪之陳
述，本院合議庭裁定由受命法官獨任，以簡式審判程序進行審理
，判決如下：
    主  文
甲○○連續施用第一級毒品，累犯，處有期徒刑捌月，扣案如附
表編號4所示物品沒收銷燬之、附表編號1、2、5所示物品沒收；
又連續施用第二級毒品，累犯，處有期徒刑陸月，如附表編號3
所示物品沒收。應執行有期徒刑壹年，附表編號4所示物品沒收
銷燬之、附表編號1、2、3、5所示物品沒收。
    事  實
一、甲○○前因施用毒品案件，經本院裁定觀察勒戒後，因認有
    繼續施用毒品之傾向，由本院裁定強制戒治，於民國（下同
    ）90年12月21日戒治期滿，經臺灣基隆地方法院檢察署檢察
    官於91年2月18日，以91年度戒毒偵字第6號為不起訴處分確
    定。復於92年間因施用毒品案件，再經本院裁定強制戒治，
    於91年11月28日戒治期滿，並經臺灣基隆地方法院檢察署檢
    察官提起公訴，本院以93年度訴緝字第26號判決，施用第一
    毒品處有期徒刑7月，施用第二級毒品處有期徒刑5月，應執
    行有期徒刑10月確定，於94年5月6日縮刑期滿執行完畢。
二、甲○○猶不知悔改且未戒除毒癮，於前開強制戒治期滿後五
    年內，仍基於施用第一級毒品海洛因之概括犯意，自94年7
    月初某日起至94年10月12日止，在基隆市○○區○○路168
    巷3弄20號5樓住處，以將海洛因置入注射針筒加水混合注射
    之方式，連續施用第一級毒品海洛因多次。另基於施用第二
    級毒品安非他命之概括犯意，自94年9月22日19時起至同年9
    月29日為警採尿前96小時內某時止，在基隆市○○區○○路
    168巷3弄20號5樓住處，以將安非他命放入吸食器內用火燒
    烤吸其燻煙之方式，連續施用第二級毒品安非他命多次。嗣
    於94年9月29日晚上19時許，在基隆市○○區○○路168巷3
    弄20號5樓為警持搜索票搜索查獲，扣得甲○○所有，如附
    表編號1-3所示物品。復於94年10月12日晚上7時15分許，在
    基隆市○○區○○路168巷3弄20號前為警盤檢，扣得甲○○
    所有，如附表編號4、5所示物品。
二、案經基隆市警察局第二分局、第四分局分別報請臺灣基隆地
    方法院檢察署檢察官偵查起訴。
    理  由
一、查本件被告甲○○所犯者非為死刑、無期徒刑、最輕本刑為
    3 年以上有期徒刑之罪或高等法院管轄第一審案件，其於準
    備程序進行中，先就被訴事實為有罪之陳述，經告知其簡式
    審判程序之旨，並聽取公訴人、被告之意見後，本院業已依
    刑事訴訟法第273 條之1 第1 項之規定，裁定由受命法官獨
    任以簡式審判程序進行本案之審理。
二、上揭事實，業據被告坦承不諱，且被告於94年9月29日第一
    次為警查獲後所採尿液檢體經檢驗結果，呈安非他命類、鴉
    片類陽性反應，於94年10月12日第二次為警查獲後所採尿液
    檢體經檢驗結果，呈鴉片類陽性反應，此有臺灣尖端先進生
    技醫藥股份有限公司於95年10月7日、95年10月21日所製作
    之濫用藥物檢驗報告2紙（參見94年偵字第2029號卷第38頁
    、94年度毒偵字第2824號卷第44頁）附卷可稽。雖被告不復
    記憶伊於94年9 月29日為警查獲前最後一次施用安非他命之
    時間，惟按甲基安非他命經口服投與後，約百分之70於24小
    時內自尿中排出，約百分之90於96小時內自尿中排出，由於
    目前國內尿液中甲基安非他命之檢驗，僅為鑑定其是否呈陽
    性反應，尚未定其含量，且甲基安非他命成分之檢出與其投
    與方式、投與量、個人體質、採尿時間與檢測儀器之精密度
    等諸多因素有關，因此僅尿液中呈安非他命陽性反應，並無
    法確實推算，吸食時間距採集時間之長短。惟依上述資料推
    斷，最長可能不會超過4日。此有行政院衛生署藥物食品檢
    驗局，81年2月8日藥檢壹字第001156號函可稽。再按氣相
    層析質譜儀分析法係現在最精確之檢驗法，亦有台北榮民總
    醫院83年3月3日（83）北總內字第0815號函可查。被告於94
    年9月29日為警所採尿液經臺灣尖端先進生技醫藥股份有限
    公司以酵素免疫分析法初步檢驗，再以氣相層析質譜分析法
    確認後，認尿液中有安非他命反應，有前開公司95年10 月7
    日製作之濫用藥物檢驗報告1紙在卷可憑。依此推論，堪認
    被告於94年9月29日為警採尿前96小時內某時，確有吸用安
    非他命無訛，核與被告於本院審理時所供承為警查獲前數天
    內曾施用安非他命等語相符。再被告於94年10月12日為警查
    獲，扣案如附表編號4所示之白色粉末1包，經送請法務部調
    查局檢驗結果，含第一級毒品海洛因成分，淨重0.12公克，
    空包裝重0.19公克，此有法務部調查局94年12月30日調科壹
    字第320003305號鑑定通知書1份（參見94年度毒偵字第2824
    號卷第45頁）附卷可按；此外尚有被告所有，如附表編號
    1-3、5所示供施用毒品之物品扣案可佐，足認被告施用毒品
    犯行之自白與事實相符，堪以認定。
三、查被告前因施用毒品案件，經本院裁定觀察勒戒後，因認有
    繼續施用毒品之傾向，由本院裁定強制戒治，於90年12月21
    日戒治期滿，經臺灣基隆地方法院檢察署檢察官於91年2月
    18日，以91年度戒毒偵字第6號為不起訴處分確定。復於92
    年間因施用毒品案件，再經本院裁定強制戒治，於91年11月
    28日戒治期滿等情，亦有臺灣高等法院被告前案紀錄表1份
    在卷足稽，其於戒治完畢之91年11月28日後之五年內犯本件
    施用毒品犯行，符合毒品危害防制條例第23條第2項前段之
    規定。被告犯行事證明確，洵堪認定。
四、核被告所為，係犯毒品危害防制條例第10條第1項、第2項之
    施用第一級毒品、第二級毒品罪。被告施用前後多次持有第
    一級毒品海洛因、第二級毒品安非他命之低度行為，為其施
    用之高度行為所吸收而不另論罪。查被告多次施用第一級、
    第二級毒品犯行，時間緊接，所犯罪名、犯罪基本構成要件
    相同，顯係基於概括犯意反覆為之，應依連續犯之規定各論
    以一罪，並加重其刑。被告所犯二罪犯意各別，行為互異，
    應分論併罰。再查被告有事實欄所載之犯罪科刑執行情形，
    有臺灣高等法院被告全國前案紀錄表在卷可稽，其受有期徒
    刑之執行完畢後，5年以內再犯有期徒刑以上之本罪，為累
    犯，均應依刑法第47條遞予加重其刑。爰審酌被告經觀察勒
    戒、強制戒治，仍未能戒除毒癮，施用毒品屬自戕行為、犯
    罪動機、目的、手段、品行、智識程度、犯罪所生危害、犯
    罪後坦承犯行之犯後態度等一切情狀，分別量處如主文所示
    之刑，並定應執行刑，以資懲儆。另扣案物品之沒收，詳如
    附表所示。
據上論斷，應依刑事訴訟法第273 條之1第1項、第299條第1項前
段，毒品危害防制條例第10 條第1項、第2項、第23條第2項、第
18條第1項前段，刑法第11條前段、第55條、第56條、第47條、
第38條第1項第2款，判決如主文。
本案經檢察官張立達到庭執行職務。
中    華    民    國    95    年    3     月    9     日
                  刑事第二庭法  官  王敏慧
以上正本證明與原本無異。
對於本件判決如有不服，應於收受送達後10日內，向本院提出上
訴書狀，上訴於臺灣高等法院，並按他造當事人之人數附具繕本
。
中    華    民    國    95    年    3     月    9     日
                            書記官  彭淑芳
附錄本案論罪科刑法條全文：
毒品危害防制條例第10條：
施用第一級毒品者，處6月以上5年以下有期徒刑。
施用第二級毒品者，處3年以下有期徒刑。
附表：
┌──┬──────────┬──────────┬──────────┐
│編號│物品名稱            │沒收依據            │法條                │
├──┼──────────┼──────────┼──────────┤
│  │殘渣袋5 只          │供施用第一級毒品海洛│刑法                │
│    │                    │因所用之物          │第38條第1 項第2 款。│
├──┼──────────┼──────────┼──────────┤
│  │業經使用之注射針筒  │供施用第一級毒品海洛│刑法                │
│    │4 支                │因所用之物          │第38條第1 項第2 款。│
├──┼──────────┼──────────┼──────────┤
│  │吸食器1 個          │供施用第二級毒品安非│刑法                │
│    │                    │他命所用之物        │第38條第1 項第2 款。│
├──┼──────────┼──────────┼──────────┤
│  │第一毒品海洛因1 包  │第一級毒品          │毒品危害防制條例    │
│    │（淨重0.12公克，空包│                    │第18條第1 項。      │
│    │裝0.19公克）        │                    │                    │
├──┼──────────┼──────────┼──────────┤
│  │未經使用之注射針筒  │預備供施用第一級毒品│刑法                │
│    │1 支                │海洛因之物          │第38條第1 項第2 款。│
└──┴──────────┴──────────┴──────────┘


司法院資訊處製作；財團法人民間司法改革基金會備份。
